# 税务查补以前年度税问题

提问人：zhs7403 时间：2016-06-13 15:32:11
税务查补以前年度税款，就是善意取得的原料发票，不允许抵扣的进项税额，现在需要查补。 属于经常性还是非经常性损益？查补税款对应的罚款和滞纳金属于经常性还是非经常性损益？企业属于上市孙公司，按照上市企业管理。证监会2008-43似乎没有列举该事项。会计处理滞纳金是否追溯？ 个人理解:查补税款看是否当时知道该情况,不知道未来适用,知道的话差错.走 28 号准则.滞纳金和罚款按照未来适用直接调整本期损益. 非经常参考与公司正常经营业务有无直接关系，以及虽与正常经营业务相关，但由于其性质特殊和偶发性，影响报表使用人对公司经营业绩和盈利能力做出正常判断的各项交易和事项产生的损益.该事项虽不在2008-43号,但仍属于非经常损益. 请问:该理解是否合理?

回答人：chenyiwei
基本赞同你说的“查补税款看是否当时知道该情况,不知道未来适用,知道的话差错.走 28 号准则.滞纳金和罚款按照未来适用直接调整本期损益”。但因为该事项实际上与正常的经营活动相关，且如果计入非经常性损益则会导致从多年累计的视角看的经常性损益虚增，因此不建议作为非经常性损益。

提问人：zhs7403 时间：2016-06-14 16:16:43
陈老师,还有一个问题,如果未来适用调整本年，可是一部分存货以前年度售出而另一部分还在库存货，因此在库的营业税金转出数字按比例增加库存成本没问题，但售出的是否直接增加本期的营业成本即可？我理解是，不需要追溯调整前期的营业成本，该理解对吗？

回答人：chenyiwei
是。也同样不追溯前期的营业成本。

提问人：zengfengxia 时间：2016-06-17 10:54:48
陈版，非经常性损益的视角应该是本年还是历年？证监会公告中提及“非经常性损益是指与公司正常经营业务无直接关系，以及虽与正常经营业务相关，但由于其性质特殊和偶发性，影响报表使用人对公司经营业绩和盈利能力做出正常判断的各项交易和事项产生的损益。”是不是偏重本期损益的角度更多些？ 极端情况下，若本期补税金额较大，对当期损益有较大的影响，若将其作为经常性损益，是否会影响报表使用人对经营业绩和盈利能力的理解？

回答人：chenyiwei
我理解不能简单地只考虑本年，还要考虑历年因素，例如IPO的盈利指标就要三年申报期的扣非前后净利润孰低金额累加。如果仅仅是因为补税金额对本期损益影响大就作为非经常性损益，则从多年累积的维度看仍会不恰当地影响各期间非经常性损益总额，同样对报表使用者预测未来盈利能力不利。